Inventaris van het archief van het Ministerie van Justitie: Beleidsarchief Immigratie- en Naturalisatiedienst (IND) [periode 1945-1955], 1945-1955
Nationaal Archief, Den Haag
- Toelating van vreemdelingen 1945-, 023
  - Het ontwikkelen van beleid ten aanzien van de toelating van vreemdelingen. 1945-, 26
    - Staatlozen, die op grond van het bepaalde in artikel 7, onder 4c, der Wet op het Nederlanderschap, weigeren een voorlopige voorziening te aanvaarden., 1954-1955; 394; AL/144/38
    - Christelijke Jonge Mannen Verbond, toelating van jongens uit kampen in Duitsland., 1954-1958; 2353; VZ/25867
    - Gebruik van door de Duitse overheid ten onrechte verstrekte vluchtelingenpassen aan onder andere personen van ex-Nederlandse nationaliteit., 1955-1956; 2458; 402
    - Deserteurs uit het Franse Vreemdelingenlegioen., 1955-1960; 2100; AL/404
  - Het ontwikkelen van asielbeleid. 1945-, 27
    - Displaced persons., 1945-1956; 95-2188
      - Joodse vluchtelingen en andere displaced persons uit kampen in Duitsland, 1945-1956, 257
      - Joodse displaced persons, 1947, 176
      - Estlandse, Letlandse of Lithauwse displaced persons, om bij wijze van proef in de mijnen te gaan werken, 1947, 2188
      - Werving van diplaced persons van Sloveense nationaliteit als arbeidskrachten, 1947-1948, 180
      - Selectie van displaced persons uit de Amerikaanse en Engelse bezettingszone in Duitsland, 1947-1951, 174
      - Russische en Poolse displaced persons, 1948, 182
      - Displaced persons uit Gronau, 1948, 187
      - Vrouwelijke displaced persons, 1948, 188
      - Intellectuele displaced persons, 1948-1949, 191
      - Tijdelijk verblijf in Nederland van displaced studenten uit België en Frankrijk, 1948-1949, 1634; AL/255
      - Bejaarde, mindervalide en armlastige displaced persons, 1948-1952, 189
      - Geheel of bijna afgestudeerde displaced persons, 1949, 194
      - Oostenrijkse displaced persons die als huispersoneel willen komen werken, 1949, 192
      - Asielrecht in Oostenrijk van Oost-vluchtelingen, 1950, 1917; AL/321
      - Communistische infiltratie in Displaced Persons Camp in Italië, 1950, 95
      - Diplomatieke en consulaire ambtenaren vragen hier te lande asiel, 1950, 1915; AL/318
      - Technische displaced persons van Letse nationaliteit, 1950, 195
    - Joodse vluchtelingen uit Shanghai., 1946-1947; 259
    - Commissie inzake de toelating van verplaatste personen., 1946-1948; 177
    - Ondersteuningsregeling voor vluchtelingen., 1947-1956; 171
    - Joegoslavische vluchtelingen uit Engelse kampen., 1948; 184
    - Verplaatste personen na opheffing International Refugee Organization-Camps., 1948-1949; 258
    - Oprichten van een vluchtelingencommissie., 1950; 1913; AL/317
    - Overeenkomst tussen International Refugee Organisation en de Nederlandse regering betreffende vooroorlogse vluchtelingen., 1950; 1892; AL/307
    - Verruiming toelating vluchtelingen., 1950-1953; 260
    - Vluchtelingen in West-Duitsland., 1950-1953; 2227; SL/4304
    - Tehuis voor politieke vluchtelingen "De Rozenhof"., 1950-1956; 1968-1975
      - Overzicht van de in bewaring zijnde politieke vluchtelingen, 1950-1956, 1975; AL/379/8
      - Aanwijzing contactambtenaren voor "De Rozenhof", 1953, 1970; AL/379/3
      - Persberichten inzake asielvragende vreemdelingen, 1953-1954, 1973; AL/379/6
      - Verslagen inzake "De Rozenhof", 1953-1954, 1972; AL/379/5
      - Asielverlening aan vluchtelingen, 1953-1955, 1968; AL/379
      - Poolse schepelingen, 1953-1956, 1969; AL/379/2
      - Signalering van ontvluchte vreemdelingen uit "De Rozenhof", 1954, 1971; AL/379/4
    - Toelating bejaarde vluchtelingen uit diverse landen., 1951-1953; 261
    - Asielverlening aan nationalistische Chinezen., 1952-1953; 2260; SL/14652
    - Lijst van hier te lande bestaande verenigingen, stichtingen, die zich bezighouden met de behartiging van de belangen van vreemdelingen c.q. vluchtelingen., 1953-1954; 2426; VZ/18528
    - Oecumenische hulp aan kerken en vluchtelingen., 1953-1957; 2324-2349; VZ/25728
      - Kindertransport Oecumenische Raad van Kerken, 1953, 2327; VZ/21699
      - Transport vluchtelingenkinderen, 1954, 2349; VZ/26509
      - Vluchtelingenkinderen, 1954, 2347; VZ/25728
      - Vluchtelingenkinderen uit Nedersaksen en Sleeswijk-Holstein, 1954, 2348; VZ/25682
      - Vluchtelingenkinderen Stichting Oecumenische Hulp aan Kerken en Vluchtelingen, 1954-1957, 2324; VZ/21902
    - Internationale Christelijke Vredesbeweging in het kader van vluchtelingenkinderen., 1954; 2361; VZ/28702
    - Vluchtelingenkinderen transport naar Emmen van 6 juli tot en met 10 augustus 1954., 2364; VZ/29076
    - Vluchtelingenkinderen uit Oostenrijk., 1954-1955; 2381; VZ/31363
    - Vluchtelingencomité Lingen., 1954-1957; 2377; VZ/31128
    - Memorie inzake de voorbereiding van de wet ter goedkeuring van het verdrag betreffende de status van Amboneese vluchtelingen., 1955; 2479; 406
  - Het ontwikkelen van het beleid met betrekking tot de gezinshereniging/vorming. 1945-, 28
    - Hereniging van displaced persons en vluchtelinggezinnen., 1946-1949; 175
    - Toelating Canadese oorlogsbruidjes., 1947-1953; 2221-2222
      - Terugkeer Canadese oorlogsbruidjes, 1947-1950, 2221; SL/1100
      - Visa Nederlandse oorlogsbruidjes in Canada, indien Canadese echtgenoot militaire dienstplicht in Europa vervult, 1951-1953, 2222; SL/1100-2
    - Terugkeer kinderen van uitgewezen Duitsers., 1948; 1678; AL/260
    - Toelating van Duitse verloofden in Nederland om te trouwen., 1949-1952; 1840-1841
      - 1949-1951, 1840; AL/283
      - 1949-1952, 1841; AL/283a
    - Vestiging van niet-Nederlandse kinderen van met Nederlanders gehuwde vrouwen., 1953; 2340; VZ/20101
    - Gezinshereniging van Ambonese ex-Koninklijk Nederlands Indisch Leger militairen., 1954-1959; 2278; SL/11364/14
  - Het ontwikkelen van beleid ten aanzien van de wijze van grensbewaking. 1945-, 30
    - Taken van de Koninklijke Marechaussee., 1945-1954; 2045; AL/394
    - Reisverkeer met België., 1945-1956; 281-299
      - Correspondentie, 1945-1950, 281; AL/43
      - Klacht van de Algemene Nederlandse Vereniging voor Vreemdelingenverkeer inzake grensoverschrijdingsdocumenten van in België en Luxemburg wonende Nederlanders, 1950, 287; AL/43d
      - Postidentiteitsbewijzen als reispapier naar België, 1951, 289; AL/43b/D
      - Belgische identiteitskaarten, 1952-1953, 288; AL/43e
      - Houders van vreemdelingenpaspoorten van Belgische vreemdelingen die woonachtig zijn in de Duits-Belgisch gecorrigeerde gebieden, 1955-1956, 299; AL/43i
    - Betekening verblijfsontzeggingen bewakingsgebied aan in het buitenland woonachtige personen., 1946; 1333; AL/184
    - Doorlating vreemdelingen., 1946; 1033; AL/157
    - Grensbewaking in de Rotterdamse haven., 1946; 1339; AL/195
    - Illegale grensoverschrijding door Nederlanders vanuit Duitsland., 1946; 1151; AL/165
    - Problemen rondom de afgifte van visa aan twee missionarissen van Indonesische nationaliteit., 1946-1947; 2504; 455
    - Grensverkeer met Duitsland na mei 1945., 1946-1949; 728; AL/133
    - Geldigheid en gebruik van diverse soorten Poolse paspoorten., 1946-1956; 2473; 418
    - Vereenvoudiging grensformaliteiten in het internationaal treinreizigersverkeer., 1946-1956; 1812-1830
      - Vereenvoudiging grensformaliteiten aan Duitse grens, 1946-1951, 1813; AL/280/3
      - Overeenkomst met Duitsland over treincontrole (met ingang van 20 mei 1951), 1950-1951, 1815; AL/280/4
      - Aanwijzing van treinen en stations overeenkomstig het accoord van 9 mei 1951, 1951, 1816; AL/280/5
      - Ontwerp Conventie van de United Nations, 1951, 1817; AL/280/6
      - Accoord met Duitsland ter bespoediging van het reizigersverkeer per spoor, 1951-1954, 1818; AL/280/7
      - Militaire verlofgangerstreinen, 1952-1953, 1812; AL/280/2
      - Incident te Arnhem tijdens een controle in een internationale trein, 1953, 1819; AL/280/8
      - Treincontrole Maastricht - Visé en bij treinstilstand te Visé, 1953, 1821; AL/280/10
      - Treinverbinding (Osnabrück) - Oldenzaal - Hengelo, 1953, 1822; AL/280/11
      - Treinverkeer Nieuwe Schans met controle te Nieuwe Schans of vanaf/tot aan Winschoten, 1953, 1825; AL/280/14
      - Treincontrole Maastricht - Aken, 1953-1954, 1824; AL/280/13
      - Treincontrole Oldenzaal - Deventer, 1953-1954, 1823; AL/280/12
      - Treincontrole Roosendaal - Antwerpen, 1953-1956, 1820; AL/280/9
      - Gebruik internationale treinen Venlo - Eindhoven, 1954, 1827; AL/280/17
      - Ophouden van treinen voor controle (in rijdende treinen), 1954, 1828; AL/280/18
      - Verzoek Nationale Spoorwegen om treincontrole toe te staan op Nederlands grondgebied door Duits en Belgisch personeel, 1954-1955, 1826; AL/280/16
      - Grensoverschrijdend vervoer van reizigers per spoor (Verdrag met Duitsland), 1954-1956, 1814; AL/280/4-2 AL/280/16 AL/280/9
      - Moeilijkheden bij grenspassage van het personeel van de Nederlandse Spoorwegen in dienst op de internationale treinen, 1955, 1829; AL/280/19
      - Zomerdienstregeling Nederlandse Spoorwegen 1956, 1955-1956, 1830; AL/280/20
    - Binnengekomen transporten vreemdelingen., 1947-1948; 208
    - Vereenvoudiging van de grensformaliteiten en samenvoeging van de douanebehandeling aan de Nederlands-Belgische grens., 1947-1954; 127
    - Voorbereiding en totstandkoming van de wijziging van de artikelen 2 en 6 van het Bewakingsvoorschrift 1946 inzake het bijschrijven van kinderen in het paspoort van de vader, de moeder of de voogd., 1947-1954; 2514; 464
    - Kinderexploitatie aan de grens., 1948; 216
    - Diverse grensbewakingsonderwerpen., 1948-1954; 2467; 411
    - Doorlating van personen aan de grens, die een dubbele nationaliteit hebben., 1948-1954; 1336; AL/187
    - Intrekking van Vreemdelingencirulaire nummer 3 en de wijzigingen van het Bewakingsvoorschrift 1946 inzake richtlijnen ten aanzien van de toelating van vreemdelingen van Belgische en Luxemburgse nationaliteit in het kader van de liberalisering van het grensverkeer., 1948-1955; 2498; 447
    - Wijziging van het Bewakingsvoorschrift 1946 houdende richtlijnen inzake de doorlating van zeelieden op vertoon van zeemansboekjes., 1953; 2499; 447
    - Grenscorrecties Principieel., 1949-1954; 1757-2220
      - "Agreement ex. artikel 6 Protocol", gesloten tussen de Engelse militaire bezetting in Duitsland en de Nederlandse regering, 1949, 1764; AL/273d
      - Berichten over uitvoering van de grenscorrecties, 1949, 1767; AL/273g
      - Grenscorrecties van 24 september 1949, 1949, 1771; AL/273k
      - Maatregelen ten aanzien van vreemdelingen in het toegevoegde gebied, 1949, 1770; AL/273i/2
      - Ontwerp-Grenscorrectiebesluit 1949, 1949, 1761; AL/273b
      - Voorschriften Ministerie van Financiën, 1949, 1762; AL/273c
      - Voorzieningen in grenscorrectiegebieden, 1949, 1768; AL/273h
      - Aanvragen van visa voor bezoek aan familie in de gecorrigeerde gebieden, 1949-1950, 1773; AL/273m
      - Grenspassen voor artsen en tandartsen, 1949-1950, 1769; AL/273j
      - Ontvijanding van uitgeweken en uit te wijzen personen uit de correctiegebieden, 1949-1950, 1777; AL/273o
      - Politieke activiteit in het grenscorrectiegebied (landkaarten van grenscorrectiegebied), 1949-1950, 1780; AL/273r
      - Sluiting tijdelijke doorlaatposten, verkeer langs nieuwe doorlaatposten, 1949-1950, 1766; AL/273f
      - Te verstrekken grenspassen in verband met de grenscorrecties, 1949-1950, 1765; AL/273e
      - Diverse grenscorrecties, 1949-1953, 1772; AL/273l
      - Reispapieren voor Nederlanders in de correctiegebieden, 1950, 1779; AL/273q
      - Grenspassen voor schoolkinderen in de correctiegebieden, 1950-1952, 1775; AL/273n
      - Stemming van de bevolking in de gecorrigeerde gebieden, 1950-1954, 1778; AL/273p
      - Nationaliteits-vraagstukken in verband met Grenscorrectiewet, 1952, 1757; AL/273
      - Bebouwing op en langs de rijksgrens, 1952-1953, 2220; SL/11240
      - Verhouding Duits-Nederlands element in de bevolkingsovername in Elten, alsmede bezoek van Duitsers aan familieleden aldaar, 1953, 1774; AL/273m/3
    - Totstandkoming en uitvoering van de overeenkomst tussen Nederland en Frankrijk inzake de toelating van wederzijdse onderdanen op vertoon van een collectief paspoort., 1950-1953; 2490; 436
    - Strengere controle op het Interzonen-verkeer., 1951; 2205; SL/7175
    - Pro-Duitse politieke acties in de grenscorrectiegebieden., 1951-1952; 135
    - Gebruik van door de Duitse regering uitgegeven diplomaten-, ministerial- en dienstpassen als grensoverschrijdingsdocumenten., 1951-1954; 2513; 463
    - Wijziging en uitvoering van het Bewakingsvoorschrift 1946 inzake de erkenning van het Griekse zeemansboekje als grensoverschrijdingsdocument., 1951-1956; 2466; 410
    - Bevordering reizigersverkeer in het algemeen en controle op bepaalde reizen., 1952; 1904; AL/356
    - Formaliteiten betreffende de politie- en douanecontrole op de vliegvelden., 1952-1954; 1933; AL/368
    - Correspondentie met minister van Binnenlandse Zaken en de administrateur voor de Grensbewaking (en Koninklijke Marechaussee) betreffende beschikking doorlating van zeelieden., 1952-1955; 1849; AL/303/5-3, -/5-4
    - Opheffing verboden grensstrook in Duitsland., 1952-1956; 2416; VZ/16844
    - Richtlijnen inzake de toegang tot het verkeer binnen en het verlaten van de bewakingsgebieden van zeelieden van vreemde nationaliteit., 1953; 1859; AL/303-4
    - Scheldetractaat., 1953; 2435; VZ/17689
    - Grensoverschrijding bij brand., 1953-1954; 561; AL/152/51
    - Controle door de Koninklijke Marechaussee aan de grens op het opsporingsregister., 1953-1955; 2434; VZ/17416
    - Toepassing Mc Carran Act ten aanzien van doorlating van zeelieden., 1954-1955; 1845; AL/303/8
    - Totstandkoming van de overeenkomst inzake de vereenvoudiging van het reizigersverkeer tussen Nederland en België voor houders van vluchtelingenpaspoorten., 1954-1955; 2488; 433
  - Het ontwikkelen van beleid op het gebied van illegaal te Nederland verblijvende vreemdelingen. 1945-, 31
    - Kinderen van Duitse nationaliteit die Nederland illegaal binnenkomen., 1946-1947; 1152; AL/166
    - Illegaal verblijf in Nederland van Duitse dienstboden., 1949; 2299; TV/39628
    - Vluchtelingen uit Oost-Europa., 1949-1950; 1785; AL/270
    - Desertie en contractbreuk van zeelieden., 1952-1953; 1958; AL/374
    - Generaal pardon voor hier te lande als ondergedoken verblijvende vluchtelingen., 1955; 2083; AL/402
  - Het opstellen en inbrengen van standpunten over het Nederlandse vluchtelingenbeleid in (inter)departementaal overleg. 1945-, 32
    Bron: Interviews
    - Internationaal vluchtelingenvraagstuk., 1946; 807; AL/148
  - Het, in overleg met andere ministers, opstellen en inbrengen van standpunten en bijdragen over het Nederlandse vluchtelingenbeleid in internationale overlegorganen. 1945-, 33
    - Internationale Vluchtelingenorganisatie te Lausanne., 1947; 1540; AL/220
    - Opheffing van de Internationale Vluchtelingenorganisatie., 1949-1951; 1784; AL/272
    - Behandeling van vluchtelingenvraagstuk in vergadering Verenigde Naties., 1954-1956; 262
    - Verslag van reis langs vluchtelingenkampen en instellingen in Duitsland en Oostenrijk., 1955-1956; 263
  - Het aanwijzen van ambtelijke organisaties belast met de grensbewaking. 1945-, 38
    Grondslag: Vreemdelingenwet 1965, art. 3.2.
    - De overdracht van de passencontrole te Hoek van Holland van de Rotterdamse Gemeentepolitie aan het hoofd van de Bewakingsgebieden langs de Noordzeekust., 1945; 447; AL/67
  - Het geven van bijzondere aanwijzingen aan ambtenaren belast met de grensbewaking. 1945-, 39
    Grondslag: Vreemdelingenwet 1965, art. 3.3.
    - Doorreis Engelse en Amerikaanse militairen., 1945-1946; 767; AL/138
    - Overtredingen Deviezenbesluit 1945., 1946; 1334; AL/185
    - Duits en Oostenrijks spoorwegpersoneel ter bediening van militaire en speciale treinen., 1946-1953; 1535-1539
      - 1946-1951, 1535; AL/189
      - 1948-1951, 1536; AL/189/2
      - 1950-1952, 1538; AL/189a
      - 1953, 1539; AL/189a
    - Klachten over behandeling van diverse doorlaatposten., 1946-1955; 569-2305
      - Algemeen, 1946-1955, 1302; AL/174
      - Baarle-Nassau; D.T. van Praag inzake weigering, 1954-1955, 1170; AL/174/16
        Openbaarheid beperkt tot 1 januari 2056
      - Bergeijkse Barrière; weigering doorlating groepen Belgische kinderen, 1954, 1195; AL/174/15
      - Denekamp; L. Vasseur over behandeling aan de grens, 1953-1954, 1169; AL/174/17
      - Elten; Tweede Kamerlid H.J. Hofstra inzake behandeling bij grenspassering, 1955, 1167; AL/174/19
      - Enschede; weigering tot doorlating van Duitse chauffeur, die een Amerikaanse vrachtauto bestuurde, 1954, 1180; AL/174/13
      - Goirle; douanebehandeling, 1952-1953, 1234; AL/174/6
      - Hoek van Holland; A. Reisner over behandeling, 1953, 1247; AL/174/3b
        Openbaarheid beperkt tot 1 januari 2054
      - Hoek van Holland; H.E. Reuter over douanebehandeling, 1950-1952, 1263; AL/174/3
        Openbaarheid beperkt tot 1 januari 2053
      - Hoek van Holland; dr. P.L. Backus, 1952, 1257; AL/174/3a
      - Ittervoort; optreden marechaussee, 1953-1954, 1201; AL/174/12
      - Knalhuette; grenspassage, 1954-1955, 1168; AL/174/18
      - Maalbroek; grenscontrole firma Rupp, 1953, 1228; AL/174/7
      - Roosendaal; passencontrole, 1946, 569; AL/128
      - Schiphol; Tweede Kamerlid Posthumus inzake het optreden van ambtenaren, 1950, 1858; AL/294
      - Schiphol; behandeling van het Indonesische Hoge Commissariaat, 1953-1954, 1207; AL/174/11-a
      - Schiphol; controle op vreemdelingen in het bezit van visa voor landen achter het IJzeren Gordijn, 1952-1953, 1932; AL/367/2
      - Sluis; M. Duquesne, 1953-1954, 1192; AL/174/14
      - Wernhout1; Hollants, 1950-1953, 1298; AL/174/2
      - Wernhout2; doorrijden van een auto met Belgisch diplomatiek kenteken, 1952-1953, 2305; VZ/16144
      - Wernhout3; pascontrole, 1952-1953, 1291; AL/174/2a
      - Wernhout4; incident met mevrouw Bezniger, 1953, 1218; AL/174/9
      - Wernhout5; mr. E.G.J. van Meerbeke inzake het optreden van de marechaussee, 1953, 1281; AL/174/2b/d
      - Wernhout6; Griekse gezant inzake grenscontrole, 1954-1955, 1266; AL/174/2d
      - Wuurstwezel2; E. Sontum inzake paspoortcontrole, 1953-1954, 1222; AL/174/8
      - Wuustwezel1; L. Carneiro inzake grenspassage, 1952-1953, 1213; AL/174/10
      - Wuustwezel3; G. Coignet inzake behandeling formaliteiten, 1953-1954, 1271; AL/174/2c
    - Aanwijzingen voor doorlaatposten., 1946-1958; 291-2209
      - Aardenburg, tramstation, 1948-1953, 414; AL/119/10-22
      - Algemeen, 1952-1954, 372; AL/119/10b-1
      - Amsterdam, haven, 1953, 638; AL/119/10-68
      - Arnhem, station, 1952, 633; AL/119/10-61
      - Axel, 1955, 661; AL/119/10-97
      - Barlo-Woold, 1948-1958, 378; AL/119/10-1
      - Bath, haven, 1952, 634; AL/119/10-62
      - Bellingwolde-Rhederweg, 1952-1955, 635; AL/119/10-63
      - Blijerheide-Kohlscheid, 1953, 653; AL/119/10-88
      - Borkel en Schaft, 1946, 410; AL/119/10-18
      - Bourtange, 1953, 636; AL/119/10-64
      - Brielle, haven, 1948-1953, 411; AL/119/10-19
      - Buurse, 1952-1954, 446; AL/119/10-56
      - Cadzand, 1950-1953, 425; AL/119/10-33
      - Coevorden, 1949-1952, 382; AL/119/10-3
      - Dinxperlo-Oost, 1950-1953, 415; AL/119/10-24
      - Dinxperlo-West (Duitsland: Brüggenhütte), 1954-1955, 760; AL/119/10-24-2
      - Echterbosch, 1953, 649; AL/119/10-84
      - Eindhoven, vliegveld, 1952, 445; AL/119/10-55
      - Elsloo, 1950-1951, 441; AL/119/10-48
      - Enschede, station, 1951, 291; AL/119/10-42
      - Gendringen, 1953, 652; AL/119/10-87
      - Glanerbrug, 1946-1955, 384; AL/119/10-4
      - Glanerbrug, station, 1950, 419; AL/119/10-28
      - Grevenbicht, 1949-1951, 385; AL/119/10-5
      - Groesbeek-Grafwegen, 1954, 657; AL/119/10-93
      - Haanrade en Waubach, 1950-1953, 423; AL/119/10-31
      - Heilder, 1953, 647; AL/119/10-82
      - Heille-tol, 1948-1953, 413; AL/119/10-21
      - Hemden-Aalten, 1950-1953, 387; AL/119/10-6
      - Hilversum, luchtvaartterrein, 1950-1955, 428; AL/119/10-35
      - Holterhock, 1950, 417; AL/119/10-26
      - Huijbergen, 1952-1953, 444; AL/119/10-54
      - Huppel, 1953, 645; AL/119/10-80
      - Huybergen-Kalmphoutse Hoek, 1950-1954, 431; AL/119/10-37
      - Isabellasluis, 1955, 662; AL/119/10-99
      - Kerkrade, 1953-1954, 642; AL/119/10-77
      - Kersel, 1950-1952, 430; AL/119/10-36
      - Knalhutte, 1953, 646; AL/119/10-79
      - Koewacht, 1952, 443; AL/119/10-53
      - Kornwerderzand, 1953-1954, 641; AL/119/10-75
      - Kotten, 1950, 416; AL/119/10-25
      - Laagse-Paal, 1949-1953, 432; AL/119/10-38
      - Luyksgestel, 1946-1953, 389; AL/119/10-7
      - Maassluis, 1946, 409; AL/119/10-17
      - Major- and Minor-crossing-points, 1950-1954, 366; AL/119/10a
      - Mander, 1950-1953, 418; AL/119/10-27
      - Middelharnis, 1952, 628; AL/119/10-58
      - Nieuw-Schoonebeek, 1949-1953, 420; AL/119/10-29
      - Nieuweschans, 1948-1949, 393; AL/119/10-8
      - Nieuweschans-Weener1, station, 1949-1954, 392; AL/119/10-8A
      - Nieuweschans-Weener2, spoorwegverbinding, 1951, 442; AL/119/10-50
      - Oldenkotte, 1954, 655; AL/119/10-91
      - Overdinkel, 1954-1955, 658; AL/119/10-94
      - Postel, 1954, 654; AL/119/10-89
      - Posterholt, 1953, 650; AL/119/10-85
      - Retranchement, 1950-1953, 424; AL/119/10-32
      - Rimburg, 1954-1955, 656; AL/119/10-92
      - Schellingwoude vliegveld, 1952, 629; AL/119/10-59
      - Schiedam en Vlaardingen, 1954, 396; AL/119/10-9, 74
      - Schiphol, 1951, 2209; SL/8476
      - Seppe, vliegveld, 1953, 640; AL/119/10-73
      - Siebengewald, 1953, 651; AL/119/10-86
      - Sluis-Putte, 1919-1953, 405; AL/119/10-13
      - Süsterseel, 1953, 648; AL/119/10-83
      - Ter Apel, 1950, 421; AL/119/10-30
      - Ulicoten, 1946, 406; AL/119/10-14
      - Vaals, 1953-1954, 637; AL/119/10-65
      - Valkenburg, station, 1955, 659; AL/119/10-95
      - Veenebrugge, 1950-1953, 433; AL/119/10-41
      - Veldzigt, 1953, 639; AL/119/10-69
      - Venlo (Herungerweg)-Niederdorf, 1953, 643; AL/119/10-78
      - Visé station, 1948-1949, 399; AL/119/10-10
      - Vlissingen, vliegveld, 1950, 407; AL/119/10-15
      - Vlodrop, 1953, 644; AL/119/10-81
      - Wessen, 1948-1953, 412; AL/119/10-20
      - West-Terschelling, haven, 1952, 632; AL/119/10-60
      - Ypenburg, 1946, 404; AL/119/10-12
      - Ypenburg, vliegveld, 1946, 408; AL/119/10-16
      - Zaandam haven en Westzaan haven, 1953-1955, 660; AL/119/10-96
      - Zuid-Limburg, luchtvaartterrein, 1947-1950, 426; AL/119/10-34
    - Doortocht World Friendship Association., 1947; 227
    - Zweeds transport met geschenken voor een Frans dorp via Nederland., 1947; 234
    - Doorreis door Nederland van ex-Duitse krijgsgevangenen., 1948; 249
    - Organiseren van collectieve reizen door reisbureau University Tours Ltd., 1948; 1600; AL/249
    - Doorlating van deelnemers aan het World's Youth Festival in Oost-Berlijn., 1951-1959; 30
    - Bijzondere controle-maatregelen bij het in- en uitreizen in verband met de Duitse-Israelische besprekingen in Nederland., 1952; 245
    - Behandeling van vreemdelingen die deel uitmaken van internationale organisaties of lichamen., 1953-1954; 1981; AL/388
    - Innemen van legitimatiebewijzen die zijn afgegeven door het Ministerie van Buitenlandse Zaken., 1953-1954; 2044; AL/393
    - Maatregelen met betrekking tot het officieel bezoek van de Koning en Koningin van Denemarken., 1954; 2352; VZ/26350
    - Klachten met betrekking tot de uitvoering van de grensbewaking., 1954-1956; 2487; 432
    - Verstekelingen onder internationale treinen., 1955; 2074; AL/400
  - Het geven van voorschriften voor de ambtenaren belast met de grensbewaking over het maken van aantekeningen in de reis- en identiteitspapieren van vreemdelingen. 1945-, 42
    Grondslag: Vreemdelingenbesluit 1966, art. 75 en 76.